【裁判字號】    98,整,2
【裁判日期】    990305
【裁判案由】    公司重整
【裁判全文】
臺灣桃園地方法院民事裁定                 98年度整字第2號
聲  請  人  頂倫企業股份有限公司
法定代理人  甲○○
代  理  人  葉大殷律師
            張勝傑律師
複  代理人  丙○○
上列聲請人聲請公司重整事件，本院裁定如下：
    主    文
頂倫企業股份有限公司准予重整。
選派甲○○、乙○○、曹永仁三人為重整人。
選任台新國際商業銀行股份有限公司、馬國柱、李岳霖三人為重
整監督人。
債權及股東權之申報期間及場所：民國九十九年三月十六日起至
同年四月二日止，在台北市○○○路○ 段52號6 樓之1 （即南國
春秋法律事務所）。記名股東之權利，依股東名簿之記載；無記
名股東之權利應於上述時地申報，未經申報者，不得依重整程序
，行使其權利。
所申報債權及股東權之審查期日及場所：民國九十九年四月十二
日上午十時，在桃園縣桃園市○○路1 號（即本院二樓大禮堂）
。
第一次關係人會議期日及場所：民國九十九年四月三十日上午十
時，在桃園縣平鎮市東勢里12鄰東勢23之7 號（即頂倫企業股份
有限公司）。
聲請程序費用由聲請人負擔。
    理    由
一、按公開發行股票或公司債之公司，因財務困難，暫停營業或
    有停業之虞，而有重建更生之可能者，得由公司向法院聲請
    重整。公司為前項聲請，應經董事會以董事3 分之2 以上之
    出席及出席董事過半數同意之決議行之，公司法第282 條第
    1 、2 項分別定有明文。查本件聲請人頂倫企業股份有限公
    司（下稱頂倫公司），於民國77年9 月10日創立，實收資本
    額為新台幣23億8,013 萬6,070 元，並經核准股票公開發行
    ，自92年7 月16日起為股票上櫃之公司，代號為3099，然頂
    倫公司因財務困難，已部分停業且將有全面停業之虞，該公
    司董事會於98年8 月5 日經現有7 席董事中之6 席董事出席
    ，全體出席董事同意，通過依法向法院提出重整聲請，有聲
    請人提出之頂倫公司變更登記表、櫃檯證券交易行情剪報、
    頂倫公司98年第7 次董事會議事錄、董事會出席簽到簿及指
    派書等件為證，核其聲請與公司法第282 條第1 、2 項規定
    相符，是本件聲請合於前揭法文規定，先予敘明。
二、聲請之原因及事實略以：
  (一)頂倫公司登記營業項目為：1.一般進出口貿易業務（許可業
    務除外）。2.特殊強度纖維布之經銷買賣業務。3.積層電路
    板電木板之製造加工經銷買賣業務。4.印刷電路板（簡稱PC
    B ）鑽孔加工業務。5.電子零組件製造業。6.電子零件批發
    業。7.電信管制射頻器材輸入業。8.電信管制射頻器材製造
    業。9.除許可業務外，得經營法令非禁止或限制之業務，而
    頂倫公司之主要營業內容為1.印刷電路板之製造及組裝業務
    。2.藍芽及無線通訊產品研發製造業務。3.其他電子產品組
    裝業務，於97年度營業比重為印刷電路板占87.52%，藍芽無
    線通訊產品占8%，電子產品組裝占3.55% ，其他占0.93% 。
    目前的主要產品及服務項目為為印刷電路板及電腦週邊業者
    提供代工服務，包括印刷電路板內層線路製作、多層板壓合
    、鑽孔等業務，以及LED 產品應用為主之電子相關產品之組
    裝及測試加工，另頂倫公司亦積極進行業務轉型，目前計畫
    新開發之產品係針對全球節能環保議題，以奈米陶瓷技術，
    發展出陶瓷螢光燈管（簡稱CPFL），可用於TFT-LCD 背光源
    ，取代現有冷陰極管（簡稱CCFL）及發光二極體（簡稱LED
    ），頂倫公司於97年度之銷貨收入為23億3,697 萬餘元。
  (二)頂倫公司目前主要營業項目係以提供印刷電路板專業加工製
    造及藍芽無線通訊產品為主，其中印刷電路板專業加工製造
    則包含精密鑽孔及多層壓合等專業技術服務並提供高科技產
    業表面黏著專業加工服務，主要係針對客戶之不同需求，結
    合其擁有之各類專業技術，提供全方位、綜合性及專業化之
    服務，由於其服務對象之產業領域主要為印刷電路板等資訊
    硬體產業，因此，上述產業之發展攸關頂倫公司營運成果。
    就印刷電路板產業之經營業環境而言，97年全球印刷電路板
    產值為41,061百萬美元，年成長-7.26%，為92年後首次出現
    負成長。負成長主要原因是97年下半年起一連串經濟及金融
    風暴，由美國向歐洲、日本、亞洲等國家蔓延，演變成為全
    球經濟不景氣，連帶使全球最大電子產消費市場美國及歐洲
    也陷入消費不振，讓原應為消費性電子產品旺季的第3 季及
    第4 季陷入旺季不旺、聖誕節效應不復見，促使電子產品通
    路不敢累積庫存，連帶衝擊到印刷電路板廠商。至98年，印
    刷電路板市場仍受限於全球景氣因素影響，上半年市場氣氛
    仍相當低迷，市場中存在的不再是庫存問題，而是消費不振
    所造成市場負成長，使得產業鏈中各個環節都不敢累積庫存
    。目前估計98年的市場景氣須至第3 季末逐漸回復，以全年
    度來看，98年全球印刷電路板市場產值為36,055百萬美元，
    年成長-12.19% ，預估要至100 年全球印刷電路板產業才可
    以回復96年水準。
  (三)頂倫公司主要營業項目之印刷電路板產業因受全球金融風暴
    及因而引發之消費市場不振之影響，整體印刷電路板產業景
    氣不佳，市場需求遽降，因而造成頂倫公司之產能利用率偏
    低，營運出現虧損，97年度稅前虧損計達新台幣9 億4,195
    萬元。頂倫公司為因應印刷電路板產業景氣不佳之挑戰，自
    97年初以來積極調整各事業群，將利基不佳之部門予以整併
    或縮編處分，並加強對各資產評價，但由於景氣受全球金融
    風暴影響，97年下半年度市場需求急遽下降，訂單鉅幅萎縮
    ，昆山廠更因將出售予韓國三星電機株式會社及DRAM記憶體
    客戶營運出現重大變化，在與韓商三星電機株式會社（下稱
    三星電機）簽約前，昆山廠業績已大幅滑落，簽約後更因處
    理呆滯存貨及閒置資產，公司整體虧損加大，且因合約遲遲
    無法履行更擴大了虧損金額。頂倫公司除在營業面遭受前述
    整體印刷電路板產業景氣不佳之衝擊而出現鉅幅虧損外，在
    公司營運資金方面，也因為受到全球金融危機之影響，97年
    至今，頂倫公司及關係企業遭往來銀行大量抽銀根，共計縮
    減銀行借款額度達新台幣15億元，且為完成可轉換公司債之
    贖回支出新台幣2. 6億元，以致公司短期資金調度困難，影
    響公司營運正常運作，期間縱使頂倫公司以大幅減產、暫停
    部分生產線、協商延遲付款與分期付款等手段應變，以降低
    成本及現金流出，惟仍無法遏止營運現金流出之狀況，頂倫
    公司已部分停業，且將來有暫停營業或全面停業之虞。
  (四)公司重整原因之所謂「公司因財務困難，暫停營業或有停業
    之虞者」，係指因公司之流動資金欠缺已達極點，對於清償
    期已屆至之公司債務，不能支付，致已暫時停止營業，或者
    繼續支付已到期之公司債務，則有甚難維持事業之虞而言。
    公司財務困難，係公司流動資金之客觀狀態，公司有無資本
    淨值，則非所問。又會計學上之「流動資產」，係指公司「
    總資產」中之「現金及其他預期能在1 年或1營 業週期內（
    以較長者為準）轉換成現金、出售、或消耗之資產」者；「
    流動負債」，係指公司「總負債」中「到期日在1 年或1 個
    營業週期以內，且到期時必須動用流動資產或以（發生）其
    他流動負債為清償之手段」者。依頂倫公司於98年3 月31日
    經會計師核閱之資產負債表所示，頂倫公司「流動負債」包
    括「短期借款」、「應付帳款」、「應付費用」、「1 年內
    到期長期負債」等合計達新台幣10億3,995 萬5 千元。反觀
    頂倫公司得用以清償前述流動負債之「流動資產（現金及其
    他合理預期在一年或一營業周期內轉換為現金、出售或耗用
    之資產）」卻僅有新台幣8 億851 萬6 千元。再就頂倫公司
    之現金流量觀之，頂倫公司98年第1 季期末之現金及約當現
    金餘額僅新台幣1,08 4萬9 千元，較去年同期之現金及約當
    現金餘額新台幣5 億2,897 萬7 千元鉅幅減少約98% 。從上
    揭報表可知，頂倫公司如繼續支付各項到期之借款、帳款、
    費用，以目前現況估計，頂倫公司所持有現金僅足於短期內
    支應公司日常營運，其後即無足夠之流動資金支付繼續營業
    所需之費用而有全面停業之虞，故有進行重整之必要。
  (五)頂倫公司雖受前揭因素影響，致財務困難，而有全面停業之
    虞，惟頂倫公司依合理財務費用負擔標準仍有繼續經營價值
    ，尤其頂倫公司刻正積極進行業務轉型，目前計畫新開發陶
    瓷螢光燈管產品，可用於TFT-LCD 背光源，取代現有冷陰極
    管及發光二極體，其前景可期，如經鈞院准予頂倫公司重整
    ，於公司業務及財務重組後，應有重建更生之可能，如此對
    於公司之債權人、員工、股東及往來廠商均遠較任令頂倫公
    司破產有利。然因其進行，涉及債權人間權利義務之調整，
    僅有透過法院裁定准予重整及重整計畫之可決，方能整合不
    同債權人之意見。
三、本院依公司法第284 條第1 項之規定，徵詢主管機關經濟部
    、中央金融主管機關行政院金融監督管理委員會證券期貨局
    意見，其等之意見如後：
  (一)經濟部於98年9月18日以經商字第09802359560號函覆略以：
    本案經本部派員赴該公司實地查訪結果如下：
  1.公司概況：
  (1)從業人員：頂倫企業股份有限公司原有員工人數800 人；本
    國籍員工680 人、外籍員工120 人，因民國97年12月停工資
    遣後，現僅有員工60人從事LED 燈管組裝外銷業務，並積極
    投入陶瓷電極螢光燈之研發工作。
  (2)資產設備：該公司有產辦4 層大樓1 棟，原從事印刷電路板
    代工之生產線已全面停工，但所有生產機器設備完全保留不
    做任何處分，希另尋求合作同業提供包廠或包線方式來增加
    公司營收。
  (3)財務狀況：公司資本額新台幣23.8億元，公司帳列總資產約
    新台幣17億元，帳列總負債約新台幣15億元，股東權益約新
    台幣2億元。
  2.營運狀況
    頂倫公司從事印刷電路板代工生產，面臨原料價格上漲，下
    游買商要求降價雙重壓力之下營收及獲利不佳，又97年間遭
    逢全球金融風暴影響，營利更形下滑，此時銀行借款信用額
    度緊縮造成公司營運資金短拙以致公司經營困難，今後在生
    產方面應慎選加工產品並注重研發，提高產能，降低生產成
    本提高獲利能力，在財務方面應處分相關資產健全財務規劃
    ，加強營運資金管理；並需獲各債權銀行支持，將會有助於
    公司重整成功。
  (二)行政院金融監督管理委員會證券期貨局於98年9 月28日以證
    期（發）字第0980044722號函覆略以：
  1.公司概況：
  (1)頂倫公司創立於77年9 月10日，88年6 月3 日股票公開發行
    ，92年7 月16日股票上櫃掛牌，截至98年上半年度止，已發
    行普通股238,013,607 股，每股面額新台幣10元，總資本額
    為新台幣23億8,013 萬6,070 元，主要產品及服務項目為印
    刷電路板之製造及組裝業務、電子產品製造業務及電子零組
    件批發買賣業務。
  (2)財團法人中華民國證券櫃檯買賣中心（下稱櫃買中心）前因
    頂倫公司自97年度第3 季起至98年第1 季財務報告均經會計
    師出具對該公司繼續經營能力存有重大疑慮之意見，而自97
    年11月起將該公司之股票變更交易方法，嗣因該公司於98年
    8 月5 日向鈞院聲請重整及緊急處分，經鈞院於98年8 月18
    日裁定緊急處分，該公司股票自98年8 月20日起停止在證券
    商營業處所買賣。
  2.財務狀況及營業情形：
    頂倫公司95年度至98年度第1 季財務報告均經勤業眾信會計
    師事務所簽證會計師查核或核閱，其中95年度及96年度因適
    用新發布之財務會計準則公報第34號「金融商品之會計處理
    準則」及第36號「金融商品之表達與揭露」，以及其他相關
    公報配合新修訂之條文而出具修正式無保留意見之查核報告
    ，97年度因近年來印刷電路板產業景氣不佳，造成營運大幅
    虧損，同時部分產線已暫時停工，而出具繼續經營能力存有
    重大疑慮之修正式無保留意見；另98年第1 季為依被投資公
    司未經會計師查核之財務報表認列投資損益，及因近年來印
    刷電路板產業景氣不佳，造成營運大幅虧損，同時部分產線
    已暫時停工，而出具保留意見之核閱報告。謹就頂倫公司最
    近3年度財務狀況及營業情形說明如下：
  (1)財務狀況
    依頂倫公司公告申報財務報告，該公司總資產雖大於總負債
    ，但自97年度以後流動比率均小於1 ，顯示該公司因本業毛
    利減少導致短期償債能力欠佳。
  (2)經營獲利情形
    頂倫公司95年度至97年度營業收入逐年減少，惟營業成本逐
    年增加，導致毛利率受到壓縮（98年度第1 季毛利率為-146
    .54.% ），97年度營業淨損新台幣224,668 千元，98年度第
    1 季營業淨損新台幣94,067千元；且該公司營業外虧損亦逐
    年增加（96年度營業外淨損新台幣97,546千元，97年度營業
    外淨損新台幣717,282 千元，98年度第1 季營業外淨損新台
    幣124,187 千元），97年度及98年度第1 季營業外虧損主要
    因認列權益法之投資損失新台幣505,911 千元及新台幣150,
    039 千元，投資損失主要係子公司J-ThreeInterna tionalH
    olding(Nevis)Co.,Ltd轉投資虧損所致。
  (3)現金流量
    頂倫公司97年度及98年度第1 季產生鉅額淨現金流出主要是
    因其他應收款- 關係人大幅增加及償還長、短期借款所致。
  3.據櫃買中心查核頂倫公司發現有下列情事：
  (1)頂倫公司因受印刷電路板產業競爭激烈及原物料成本持續上
    揚影響，自96年度起集團營收及獲利均大幅衰退，加以97年
    度該公司償還銀行借款及贖回公司債合計約新台幣5.1 億元
    ，銀行借款額度亦大幅縮減，可用資金大幅減少，產生資金
    週轉困難。該公司已先後於97年12月9 日及98年6 月15日向
    經濟部中小企業處申請紓困，債權銀行同意其借款期限展延
    至98年12月，惟截至查核日（98年8 月6 日），該公司尚未
    完成第3 次紓困展期協商，其到期還本能力存有重大疑慮。
  (2)頂倫公司透過100%持股之子公司Solar Internationa lGrou
    p （轉投資頂倫清遠廠）及J-3 Holding （Nevis ）（轉投
    資頂倫昆山、頂倫蘇州、蘇州頂嘉及DigitalChinaCo rp.）
    間接投資大陸，截至97年底該公司對大陸投入資金加計資金
    貸與高達約新台幣18億元，然而獲利不如預期，目前僅清遠
    廠維持正常運作，昆山廠已遭大陸法院查封且即將進行法拍
    程序，其餘蘇州廠及頂嘉均已停工。
  (3)頂倫公司為免遭銀行沖抵借款或遭凍結，自97年7 月及11月
    開始分別以資金貸與方式匯出資金予子公司頂凱光學及Sola
    r International ，累計至98年7 月底止，對其資金貸與金
    額分別為新台幣50,983千元及新台幣118,965 千元。
  (4)頂倫公司截至98年7 月底止，銀行借款餘額為新台幣763,05
    8 千元，另子公司J-3 （Nevis ）截至98年7 月底止借款餘
    額為新台幣249,211 千元，均由該公司提供背書保證，另孫
    公司頂倫昆山借款餘額折合新台幣約為780,835 千元，其中
    約新台幣139,503 千元由該公司提供背書保證。
  (5)頂倫公司原於97年9 月17日與三星電機簽訂股權轉讓協議，
    擬出售昆山廠之95% 股權，後因三星電機不擬承接部份機器
    設備及存貨，預估交易金額降至約新台幣3.84億元，惟最終
    無法完成交易。
  (6)頂倫公司至98年10月份有應付貨款計新台幣217,082 千元，
    預計將產生資金缺口新台幣177,993 千元。該貨款原屬應付
    供應商南亞科及宏泰電工，由保險公司承保債權，因該公司
    逾期未付款，保險公司遂先行理賠予供應商，該債權則由保
    險公司承接。該公司擬於同年10月前與保險公司洽談分期還
    款事宜，惟目前還款方式未定，依該公司目前資金狀況預估
    ，其還款資金來源尚有重大疑慮，最快恐於98年10月底產生
    資金缺口。
  4.頂倫公司雖在重整狀聲稱該公司短期內遭遇流動資產不足抵
    償流動負債之情形，惟據頂倫公司表示依合理財務費用負擔
    標準仍有繼續經營價值，應有重建更生之可能；但該公司是
    否有具體應變計畫皆無法從公司重整計畫書中觀之，在無具
    體成本控制計畫及未來營收不確定下，尚無法判斷是否可行
    。綜上，頂倫公司財務危機係因本業營運欠佳、轉投資虧損
    、流動資金欠缺，致有重大資金缺口，故該公司未來是否得
    以繼續經營，端視該公司是否可以改善其經營結果、資產能
    否順利變現及各債權人與投資人是否願意繼續支持與達成協
    議而定。
四、本件經選任林維珍會計師為檢查人，請其就公司法第285 條
    第1 項後段各款所列事項予以調查，其報告略以：
  (一)公司業務、財務狀況與資產估價：
  1.頂倫公司發起設立於77年9 月，初期以印刷電路板之經銷為
    主要營業項目。87年頂倫公司取得楊梅廠後，開始投入印刷
    電路板前段製程中之鑽孔及壓合代工業務，為配合公司業務
    擴充之需求，公司資本額亦由新台幣1,550 萬元增加到新台
    幣1.74億元。88年6 月頂倫公司增資至新台幣3.38億元，並
    經證期會核准公開發行。91年8 月頂倫公司增資至新台幣7.
    8 億元，並經櫃買中心核准股票於興櫃市場掛牌交易。92年
    7 月頂倫公司增資至新台幣8. 64 億元，並經櫃檯買賣中心
    核准股票上櫃掛牌交易。
  2.94年7 月頂倫公司辦理現金增資發行新股3,500 萬股，以每
    股新台幣11.6元發行，募集資金新台幣4.06億元；95年8 月
    頂倫公司再辦理現金增資發行新股1,250 萬股，以每股新台
    幣13元發行，募集資金新台幣1.625 億元。除了上述兩次現
    金增資外，頂倫公司上櫃掛牌交易後，尚辦理過14次可轉換
    公司債轉增資合計約新台幣6.53億元、6 次員工認股增資合
    計約新台幣0.22億元、2 次盈餘轉增資合計約新台幣2.01億
    元及2 次資本公積轉增資合計約新台幣2.02億元，再經3 次
    庫藏股註銷股本合計約新台幣0.22億元後，98年11月底之登
    記實收資本額約新台幣23.8億元。
  3.89年4 月頂倫公司平鎮廠完工啟用，頂倫公司成為國內印刷
    電路板內層、壓合及鑽孔一貫化前段製程代工之唯一廠商；
    從91年起，多角經營進入藍芽無線通訊研發及視訊轉換器等
    代工業務；92年間，除新設大陸蘇州廠經營印刷電路板之鑽
    孔代工外，尚入主前上市公司耀文電子之大陸昆山廠，承接
    動態記憶體印刷電路板之全製程代工，頂倫集團（為與母公
    司頂倫公司有所區別，頂倫公司及各子孫公司以下合稱頂倫
    集團）產能因而暴增，一躍而為上櫃公司中印刷電路板業營
    業額名列前茅之大廠；93年間，大陸清遠廠亦開始承接印刷
    電路板之全製程外包；95年間，新設之大陸吳江廠開始藍芽
    無線模組及視訊轉換器等代工；96年間，所投資之頂凱光學
    進入光學領域，透過轉投資公司經營數位相機之製造業務；
    97年底，大陸蘇州廠開始委託陶瓷螢光燈管製造設備之研發
    ，98年5 月間，頂凱光學取得陶瓷螢光燈管之產銷授權，唯
    因公司財務困難，進度一再延後。
  4.96年底，頂倫公司鑑於大陸昆山廠之動態記憶體印刷電路板
    代工業務，因原物料價格大幅上揚，而代工價格卻調漲有限
    ，已無利可圖，決定開始尋找買家接手。經過複雜又耗時之
    協商，最後由三星電機同意承接，雙方於民國97年9 月17日
    簽訂頂倫集團所持有大陸昆山廠母公司J-THREE INVESTMENT
    （H. K. ）LIMITED 全部股權之轉讓合約，約定剔除大陸昆
    山廠美金1,059 萬元之資產後之交易價格為美金2, 080萬元
    。由於簽約日後全球財經情勢變化甚大，遠非雙方於簽約之
    時所能預見，因此雙方對於履約交割金額有所爭議；而大陸
    昆山廠於97年7 月即已確定停業，漸漸無法償付大陸銀行貸
    款本息，終遭債權人聲請強制執行，經大陸法院核准就大陸
    昆山廠全部廠房及設備查封拍賣，98年10月10日第二次法拍
    ，由原轉讓合約之買方三星電機以人民幣1 億3,650 萬元（
    約美金2,000 萬元）承接，並於98年11月24日完成全部交割
    。經核算頂倫集團因大陸昆山廠母公司股權不能依原定轉讓
    合約出售所受之直接損失，高達美金3,709 萬元（約新台幣
    12億元），相當於每股新台幣5 元。除了頂倫集團一直無法
    依大陸昆山廠母公司股權轉讓合約取得交割價款外，頂倫公
    司已先因97年6 月贖回可轉換公司債新台幣1.74億元，8 月
    再贖回可轉換公司債新台幣0. 8億元，並償還台新銀行聯貸
    借款約新台幣2.07億元，資金短缺，隨後全球性金融風暴爆
    發，財務更加困難，雖陸續處分轉投資股權或土地廠房以償
    還借款，仍面臨隨時可能停業之窘境。
  5.整體而言，頂倫集團之獲利能力自頂倫公司上櫃之後，逐年
    下滑，但其業務則是繼續擴充，於民國96年度第2 季達到顛
    峰，97年度第3 季起，即因頂倫公司本身財務緊繃，關閉大
    陸昆山廠、出售無線電子事業部，接連而來，業務因而迅速
    大幅萎縮，其後全球性金融風暴爆發，又陸續出售數位相機
    製造廠、楊梅廠及關閉大陸蘇州廠，目前營業額約僅相當於
    顛峰時期之兩成。97年度之合併營業收入，較前1 年度大幅
    減少，係因簽證會計師未將待售之大陸昆山廠當年度非關係
    人營業收入，約人民幣2.3 億元，如同前1 年度併入合計。
  6.頂倫公司目前僱用員工約40人，業務部門及業務狀況如下：
  (1)貿易部門：從事自子公司SOLAR 買進印刷電路板及上海宏聯
    買進玻璃纖維紗等之買賣，毛利率多在5%上下，目前營業額
    每月約新台幣500 萬元。
  (2)平鎮○○○路板廠：包括CNC(COMPUTER NUMERICAL CONTROL
    ，電腦數值控制) 鑽孔部門、ML(MASS LAM ，多層壓合) 部
    門。廠區包括新舊兩廠，舊廠（ML一廠）係89年4 月完工啟
    用，新廠（ML二廠）於97年8 月完工啟用，規模不及舊廠一
    半，皆從事高階印刷電路板前段製程，從內層曝光顯影飾刻
    、光學檢查、壓合、鑽孔、外層曝光顯影、光學檢查、防焊
    、噴錫印刷等到成型包裝之一貫化代工。平鎮○○○路板廠
    產能滿載時，作業員工約500 人，每月營收約新台幣2.5 億
    元，主要銷貨客戶為義大利商ELNA-MAL、豐愷科技、動態記
    憶體（DRAM）大廠福懋科技、日商NIPPO 、霖宏科技、聯能
    科技、連盟興業、美商SOUTH BA、及美商CMKC等，主要進貨
    廠商則為銅箔基板大廠南亞塑膠及台日古河、層板基材廠松
    電工及宏泰電工、紙廠荷蘭商AHLSTROM及油墨廠永信星化工
    等。自93年起，原物料價格持續大漲，但印刷電路板外包合
    約價格，卻因同業全體產能過剩，無法完全反應跟進調漲，
    毛利率不斷下滑，97年第4 季起，更因金融風暴及公司財務
    困難，訂單流失，產能利用率降低，毛利率轉正為負，終於
    98年4 月全面停工以減少營運損失，剩餘之少量訂單轉往大
    陸清遠廠生產。惟停工後之平鎮○○○路板廠，每月仍須提
    列高達新台幣1,000 萬元之生產設備折舊費用，為頂倫公司
    及頂倫集團目前仍舊持續虧損之主要原因。
  (3)中和無線電子事業部：91年12月成立之藍芽（BLUETOOTH ）
    無線電子通訊研發部門，一向為頂倫集團最重要之研發中心
    。92年8 月起藍芽模組開始量產，94年9 月成功開發全球首
    支藍芽網路話機，促使頂倫集團於95年投資上海遠界通訊電
    子科技有限公司，計劃從事藍芽網路話機之製造，但後來計
    劃取消未付執行。無線電子事業部門之毛利率近年來都高於
    印刷電路板部門，97年度毛利率還有10% ，原是頂倫公司獲
    利能力較高的部門。97年7月，因迫於財務壓力，整體出售
    予工業電腦廠商研揚科技旗下之關係企業亞元科技。
  (4)電子產品組裝代工部門：自平鎮○○○路板ML一廠完工啟用
    後，原係頂倫公司印刷電路板代工業務發源地之楊梅廠，轉
    型為以電子產品組裝為主之廠區，曾為多家知名大廠產品如
    宏達電之PDA 等代工組裝。98年4 月，楊梅廠土地及廠房出
    售予盛新食品，以償還部分銀行貸款，減輕財務壓力，大部
    分機器設備運往平鎮廠繼續生產。電子產品組裝代工業務，
    因無須負擔原物料成本價格上揚之風險，且部分加工業務常
    轉發由其他代工業者承包，獲利率高於印刷電路板業務，逐
    漸成為金融風暴後頂倫公司逆境求生之業務重心，98年度營
    業額約新台幣9,000 萬元，與97年度相當，毛利率超過3 成
    ，營業淨利超過新台幣2,600 萬元，為頂倫集團內利潤最高
    之業務。目前以代工美商G-TECH之LED 照明設備及中科院軍
    規設備為主，營業額每月約新台幣200 萬元。
  7.98年9 月底帳列主要資產金額，包括機器設備約新台幣4 億
    元、廠房建築約新台幣2.4 億元、土地約新台幣1.22億元、
    鑫昇電路股權投資約新台幣1.34億元、頂凱光學股權投資約
    新台幣0.38億元、SOLAR 股權投資約新台幣2.4 億元、應收
    款項約新台幣0.3 億元、存出保證金約新台幣0.1 億元、銀
    行存款約新台幣0.15億元及信託存款約新台幣0.5 億元，其
    中資產實際價值經評估可能與帳列金額有所差異者，列舉如
    下：
  (1)平鎮廠之土地及廠房建築（不包括鑫昇電路所持有之平鎮廠
    土地），經台灣大華不動產估價師聯合事務所張義權不動產
    估價師，以98年7 月9 日為基準日，評估之價值約為新台幣
    3.86 億元，扣除估計處分成本約新台幣0.2億元，可回收金
    額約新台幣3.66億元，較帳列金額約新台幣3.51億元，高出
    約新台幣0.15億元。
  (2)中和之土地及房屋建築，經台灣大華不動產估價師聯合事務
    所張義權不動產估價師，以98年8 月31日為基準日，評估之
    價值約新台幣1,739 萬元，扣除估計處分成本約新台幣73萬
    元，可回收金額約新台幣1,666 萬元，較帳列金額新台幣1,
    043 萬元，高出新台幣623 萬元。
  (3)機器設備等全部動產，經台灣大華不動產估價師聯合事務所
    張義權不動產估價師，以98年6 月30日為基準日，評估之可
    回收金額約新台幣4.63 億元，較帳列金額約新台幣4.4億元
    ，高出約新台幣0.2 億元。然此一估價係就全部動產視為一
    體所作之估價，若急於單獨求售，成交價格必然較低。
  (4)頂凱光學之陶瓷螢光燈管產銷授權合約，經中華無形資產鑑
    價股份有限公司陳溢茂博士，以98年6 月30日為基準日鑑價
    ，認為公平價值介於新台幣3.34億元至新台幣3.95億元之間
    ，較帳列頂凱光學股權投資金額約僅新台幣0.38億元，高出
    甚多。
  (5)帳列投資J-THREE NEVIS 股權金額約負新台幣4.34億元，係
    由簽證會計師基於會計保守原則，依第15號財務會計準則公
    報第32條第3 段之規定，以J-THREE NEVIS 之負資產淨值約
    美金2,410 萬元，扣抵頂倫公司應收J-THREE NEVIS 之帳款
    餘額新台幣3.36億元後剩餘之金額，而非J-THREEN EVIS 之
    債權人依法得對頂倫公司企業請求之金額，此項會計評價與
    「公司有限責任股東對於公司債務所負責任，除非法律另有
    規定，應僅以其出資額為限」之規定有所出入，如直接據以
    評估公司投資J-THREE NEVIS 股權之價值，似有過苛之嫌。
    就法律責任而言，頂倫公司對於子公司之債權人應負之責任
    ，至多為J-THREE NEVIS 及大陸昆山廠背書保證之金額，分
    別約為新台幣3.03億元，及新台幣1.42億元，惟背書保證債
    務，係或有負債，與確定之負債，尚有不同。頂倫公司為J-
    THREE NEVIS 背書保證之實際負債金額，僅約新台幣2.4 億
    元，另為大陸昆山廠背書保證之債務，其債權人不能自拍賣
    價款受償之部分，估計亦僅約新台幣0.5 億元，兩者合計約
    新台幣2.9 億元，與帳列投資J-THREE NEVIS 股權之負債約
    新台幣4.34億元，相差約新台幣1.44億元。
  (二)依公司業務、財務、資產及生產設備之分析，是否尚有重建
    更生之可能：
    因頂倫公司係多角化營業，故依不同部門分別述之；而各本
    身無營業之純控股公司，因業務完全與其子公司相同，不另
    行分析。
  依公司業務分析：
  (1)頂倫集團目前仍在正常營業狀態之部門或子公司，可分為4
    個營業單位，依序分析如下：
  1.頂倫公司貿易部門
    每月約新台幣500 萬元之營業額，毛利率雖然僅有5%上下，
    在目前產業界普遍獲利不佳之環境下，仍屬利基之部門，且
    依貿易部門之營運方式，將來業務量如有擴充，薪資等相關
    費用通常亦無須隨之成等比例之增加，係有助於公司重建更
    生之部門。
  2.頂倫公司電子產品組裝代工部門
    毛利率超過3 成，競爭力頗高，且無須負擔原物料成本價格
    上揚之風險，及部分代工製程轉發由其他代工業者承包之營
    運方式，均有助於成本之控制，並減少營運資金之需求。目
    前營業額每月雖僅約新台幣200 萬元，但98年度在公司財務
    艱困之情形下，營業額仍能逆勢成長達新台幣9,000 萬元，
    營業淨利超過新台幣2,600萬元，顯示電子產品組裝代工部
    門，對於公司重建更生之助益，可能甚高。
  3.大陸吳江廠目前毛利率約25% ，每月營運結算接近損益平衡
    ，依銷售大陸當地STB 營業額佔其總營業額之比率逐漸提高
    之趨勢，及大陸當地STB 銷售成長之趨勢判斷，亦可能有助
    於頂倫公司之重建更生。
  4.由於SOLAR 及大陸清遠廠之互相依存關係緊密，兩者合視為
    1 個營業單位，一併分析，似乎較為合理。整體而言，SOLA
    R 及大陸清遠廠之營運結果，虧損連年，在從未停業之情形
    下，毛利率常呈負值，最近雖因景氣回升轉為正數，營業淨
    利卻仍維持負值；若目前包工又包料之代工經營模式，能變
    更為無須負擔原料成本之純代工經營模式，或另有足以提高
    產能利用效率之新商機出現，營運結果因而改善，則可能有
    助於頂倫公司之重建更生。
  (2)至於目前仍未進入正常營業狀態之部門或子公司，亦可分為
    4 個營業單位，依序分析如下：
  1.頂倫公司平鎮○○○路板廠及鑫昇電路
    由於頂倫公司平鎮○○○路板廠之新廠，係坐落在本身無營
    業之鑫昇電路之土地上，彼此互相依存關係緊密，兩者合視
    為1 個營業單位，一併分析，似乎亦較為合理。平鎮○○○
    路板廠因係從事較高階印刷電路板之一貫化製程，獲利能力
    較高，若能變更過去包工又包料之代工經營模式，成為無須
    負擔原料成本之純代工經營模式，以降低營運資金之需求，
    相對於SOLAR 及大陸清遠廠，重建更生之可能性亦較大。另
    依公司統計資料顯示，平鎮○○○路板廠少量多樣化之訂單
    較多，銷售客戶向來較為分散，且客戶之流動性較大，並非
    集中於少數兩三家大單客戶，因此在爭取客戶恢復營運方面
    ，面臨之問題較小，亦有助於提高公司重建更生之可能。
  2.頂凱光學歷經半年部署之節能燈管之產銷業務，可能即將開
    花結果。依98年12月8 日台灣銀行採購部LP0-000000高效率
    省能照明設施決標公告，頂凱光學所投標之第5 組第10項，
    有兩組報價同時並列為決標價格，即將開始按各項政府機關
    採購標案出貨，而據頂凱光學之成本及損益分析顯示，此類
    交易之毛利率至少3 成，獲利可期，有助於提高頂倫公司重
    建更生之可能性。
  3.大陸蘇州廠原以CNC 鑽孔機支援鑽孔機數量不足之大陸昆山
    廠之代工業務，年年虧損，更因大陸昆山廠之拍賣交割確定
    ，尚難謂其業務有助於提高頂倫公司重建更生之可能性。
  4.DIGITAL CHINA 自始即無業務，無助於提高頂倫公司重建更
    生。
  依公司財務分析
    頂倫集團各公司，雖偶有彼此互相背書保證之關係，但形式
    上財務完全獨立，依法律上之公司法人各別分析如下：
  1.頂倫公司
    就靜態之財務結構方面而言，98年9 月底之各項財務比率，
    如負債占資產比率高達88% 、長期資金占固定資產比率【（
    長期負債＋淨值）／固定資產】24% 、流動比率（流動資產
    ／流動負債）僅31% 、速動比率（速動資產／流動負債）因
    存貨評價為零而與流動比率相當，亦約為31% ，均顯示公司
    財務結構亟待改善。
    就動態之財務趨勢分析，98年10月份及11月份不計長期投資
    損益之自結虧損，分別為新台幣1,830萬元及新台幣1,259萬
    元（主要係每月高達新台幣1,000 萬元之生產設備折舊費用
    ），顯示公司之財務結構仍在緩慢持續惡化之中，但因其98
    年11月底依保守會計原則認列之淨值（股東權益總額），仍
    有約新台幣1.59億元，除非另有不利之事件發生，半年之內
    ，頂倫公司應不致流於破產。另就資金流量方面觀察，98年
    10月份及11月份之營業活動淨現金（包括現金及未受限制之
    銀行存款）流入金額，分別為新台幣1,537 萬元及新台幣4,
    816 萬元（其中新台幣4,856 萬元，係11月間從受限制之銀
    行存款轉為未受限制之銀行存款，應予排除），則顯示因受
    法院緊急處分影響，公司之營業活動淨現金流量已經止血，
    財務危急狀態已有舒緩之現象，故公司若能進而處分平鎮廠
    或股權投資以償還部分負債，再籌辦現金增資以改善財務結
    構，重建更生持續經營，頗有可能。
  2.鑫昇電路
    就靜態之財務結構方面而言，98年9 月底之負債佔資產比率
    僅7%，又無流動負債，均顯示公司財務結構極為穩固。就動
    態之財務趨勢而言，鑫昇電路因無營業且費用甚少，淨值穩
    定維持在新台幣1.35億元左右，資金流量亦大致平衡，有助
    於頂倫公司之重建更生。
  3.頂凱光學
    就靜態之財務結構方面而言，98年9 月底之各項財務比率，
    如負債占資產比率59% 、長期資金占固定資產比率341%、流
    動比率155%，均顯示公司財務結構良好。
    就動態之財務趨勢而言，因尚未大量營業，費用不高，在節
    能燈管出貨前，每月虧損約新台幣100 萬元，淨值約新台幣
    3,600 萬元；資金流量方面，每月資金流量缺口約新台幣10
    0 萬元，有賴母公司維持平衡，但預期開始出貨後，即可轉
    為正數，尚無礙於頂倫公司之重建更生。
  4.J-THREE NEVIS
    就靜態之財務結構方面而言，98年9 月底之各項財務比率，
    如負債占資產比率高達274%、流動比率僅47% 、速動比率亦
    僅45%，均顯示公司財務結構嚴重不良。
    就動態之財務趨勢分析，旗下大陸吳江廠營運已接近損益兩
    平，僅大陸蘇州廠因現無營業，卻仍須繼續提列折舊而損失
    較大，導致J-THREE NEVIS 目前每月虧損約美金15萬元，財
    務結構仍在緩慢持續惡化之中，依保守會計原則認列之淨值
    ，約維持在美金負2,400 萬元。資金流量方面，因蘇州及吳
    江兩廠每月高達人民幣約70萬元之折舊及攤提，並未耗用營
    業資金，故大致仍可維持平衡，尚無礙於頂倫公司之重建更
    生。
  依公司資產分析
  1.頂倫公司
    98年9 月底主要資產，包括機器設備約新台幣4 億元、廠房
    建築約新台幣2.4 億元、土地約新台幣1.22億元、鑫昇電路
    股權投資約新台幣1.34億元、頂凱光學股權投資約新台幣0.
    38億元、SOLAR 股權投資約新台幣2.4 億元、應收款項約新
    台幣0.3 億元、存出保證金約新台幣0.1 億元、銀行存款約
    新台幣0.15億元及信託存款約新台幣0.5 億元，其中之土地
    、廠房建築及較高價機器設備，9 成以上均已供頂倫公司或
    J-THREE NEVIS 之債權銀行設定抵押權或質權，原先信託於
    律師之存款約新台幣4,825 萬元，則已於98年11月底全數轉
    回公司名下。
    就頂倫公司之資產性質而言，頂凱光學股權投資約新台幣0.
    38億元及SOLAR 股權投資約新台幣2.4 億元，屬於較易處分
    變現之資產，若處分得宜，財務流動性將因而大增，再加上
    原有未受使用限制之存款約新台幣0.7 億元，可供運用之存
    款可能達新台幣4 億元以上，足見依公司資產分析，公司之
    重建更生可能性甚大；至於其他之資產，或因多已設定抵押
    權或質權，法律關係複雜，若由公司自行處分，難度較高；
    或因機器老舊，分別求售，價格不高，對公司之重建更生助
    益不大。
  2.鑫昇電路
    主要資產為頂倫公司平鎮廠新廠所在之兩筆土地約新台幣1.
    43億元，均已供頂倫公司之債權銀行設定抵押權，法律關係
    複雜，若由公司自行處分，難度較高，尚難期望有助於頂倫
    公司之重建更生。
  3.頂凱光學
    帳列主要資產為97年底自頂倫公司購得位於台北市○○○路
    ○ 段之辦公室，金額約新台幣900 萬元，目前並未設定抵押
    權，有利於頂倫公司之重建更生。此外，98年5 月頂凱光學
    與SANTOMA LIMITED （SAMOA ）及INOVA INC.（SOUTHKOREA
     ） 所簽陶瓷螢光燈管之產銷授權合約，經中華無形資產鑑
    價股份有限公司陳溢茂博士之鑑價，認為公平價值介於在新
    台幣3.34億元至新台幣3.95億元之間，若其鑑定價格能為市
    場所接受，將大有助於頂倫公司之重建更生。
  4.J-THREE NEVIS
    98年9月底主要資產，僅大陸廠蘇州廠股權投資約美金470萬
    元及應收帳款等流動資產約美金910 萬元，合計金額約美金
    1,380 萬元，而負債則包括銀行借款約美金740 萬元、對集
    團內關係企業負債約美金1,180 萬元，及J-THREE HK資不抵
    債差額估計負債約美金1,880 萬元，負資產淨值約為美金2,
    410 萬元。此項由簽證會計師依財務會計準則，而非法律規
    範之請求權所估計之J-THREE HK資不抵債差額，業經頂倫公
    司完全接受認列，唯頂倫公司對其債務背書保證金額，僅有
    新台幣3.03億元，若未來依法裁判結果，無須對J-THREENEV
    IS或大陸昆山廠不能完全受償之債務全部負責，將有利於頂
    倫公司之重建更生。
  依公司生產設備分析
    頂倫集團目前擁有之生產設備，依其生產單位所在，分析如
    下：
  1.頂倫公司
    頂倫公司平鎮○○○路板廠之生產設備，係從頭到尾全程一
    貫化之整套生產產設備，公司須仰賴其他外包代工廠之產程
    甚少，此為其與其他印刷電路板廠最大不同之處，但因設廠
    較早，老舊生產設備比率較高。除不適於運作之生產設備多
    已陸續報廢或轉售外，停工之前每月約花費新台幣100 萬元
    定期維護，生產設備大致上保存情況良好，故就生產設備而
    言，公司估計再度復工只須額外支付電力設備重置費用約新
    台幣300 萬元，並無太大困難。至於頂倫公司其餘不到10 %
    之生產設備，主要係電子產品組裝代工機器設備，老舊設備
    比率亦高，但仍運作良好，足以因應電子產品組裝代工之擴
    充。就整體生產設備而言，頂倫公司尚有重建更生之可能。
  2.大陸蘇州廠
    剩餘之生產設備主要係較老舊之鑽孔機，競爭力低，對於頂
    倫公司之重建更生，助益不大。
  3.大陸吳江廠
    生產設備尚稱新穎，運作效率亦高，足以因應景氣回升，有
    助於頂倫公司之重建更生。
  4.SOLAR及大陸清遠廠
    大部分生產設備，較母公司平鎮○○○路板廠舊廠之生產設
    備新穎，運作情形良好，產品退回或報廢情形甚少，就生產
    設備而言，亦有助於頂倫公司之重建更生。
  (三)公司以往業務經營之得失及公司負責人執行業務有無怠忽或
    不當情形：
  1.公司以往業務經營特別可譽之處
  (1)92年11月頂倫企業經UNICAP第二大股東中華開發公司引薦，
    以新台幣1 億5,466 萬元取得其58.11%之股權，入主大陸昆
    山廠，產能因而暴增，當時正值景氣開始走出2000年網路泡
    沫崩潰後之低迷時期，其後3 至4 年全球景氣持續擴張，至
    民國97年9 月之價值，參照其80.5% 之股權轉讓合約約定交
    易價格美金2,080 萬元折算，漲幅可觀。回顧當時之投資擴
    充決策，極為正確。
  (2)頂倫企業多年來之交際費用、差旅費用、訴訟及律師費用之
    支出，控制得宜，費用比率均屬相對較低。
  (3)頂倫企業為渡過財務危機，自97年第四季起，陸續以減薪、
    優離或資遣，降低人事支出，頂倫公司員工人數從500 多人
    裁減至目前僅30多人，因而離職之員工多達500 人，其中不
    能接受公司優離或資遣補償而訴請法院裁判者，僅9 人而已
    ，亦均於第一審判決前即與公司達成和解，勞資關係和諧。
  2.公司以往業務經營特別可責之處
  (1)大陸昆山廠之獲利能力，於96年第二季已開始下降，DRAM產
    品價格早已大跌，況且昆山廠財務不佳，頂倫公司為其背書
    保證金額自96年第一季起即不斷擴大，足見處分之決策，太
    晚作成；簽訂合約拖延至關廠之後，卻無擔保金保障，更是
    自陷困境，毫無轉圜空間，終致失敗，造成公司巨大損失。
  (2)內部會計制度在傳票連續編號控制方面存有缺點，經前任簽
    證會計師建議改進，尚未完全改善。
  3.公司負責人執行業務怠忽或不當之情形
  (1)頂倫企業未經許可，於95年12月間以美金250 萬元受讓UNIC
    AP之3.06% 股權，並間接取得大陸昆山廠之部分股權，違反
    臺灣地區與大陸地區人民關係條例第35條第1 項之規定，於
    96年11月29日遭經濟部依同條例第86條第1 項規定，對公司
    處以罰鍰新台幣5 萬元。
  (2)桃園縣政府於98年1 月5 日，派員赴頂倫公司實施勞動檢查
    ，發現有兩名員工於97年12月份因無薪休假，致當月實領薪
    資，未達基本工資，違反勞資基準法第21條第1 項之規定，
    於98年1 月16日依同法第79條第1 項第1 款規定，對公司處
    以罰鍰新台幣6 千元。
  (3)頂倫公司之子公司J-THREE NEVIS 於97年8 月25日，認購孫
    公司J-THREE HK現金增資達新台幣3 億元以上，遲至98年1
    月9 日始代其子公司於公開資訊觀測站公告，違反公開發行
    公司取得或處分資產處理準則第30條第1 項第5 款及第33條
    之規定，經行政院金融監督管理委員會於98年4 月2 日，依
    證券交易法第178 條第1 項第7 款及第179 條規定，對公司
    負責人處以罰鍰新台幣24萬元。
  (4)頂倫公司於98年2 月16日獲債權銀行同意紓困，遲至98 年4
    月8 日始將該訊息內容輸入財團法人中華民國證券櫃檯買賣
    中心指定之網際網路資訊申報系統，違反該中心對上櫃公司
    重大訊息之查證及公開處理程序第3 條規定，經該中心於民
    國98年4 月14日，依該處理程序第9 條規定，對公司處以罰
    鍰新台幣3 萬元。
  (四)聲請書狀所記載事項有無虛偽不實情形
  1.聲請人資格及公司基本資料
    聲請書狀所記載公司實收資本額、地址、上櫃公司代號及聲
    請重整之董事會決議，經核尚無虛偽不實情形。
  2.公司所營事業及業務狀況
    聲請書狀所記載公司登記營業項目及業務狀況，經核尚無虛
    偽不實情形。
  3.聲請之原因及事實
    聲請書狀所記載背景說明、公司面臨之財務困境及公司有全
    面停業之虞各事項，經核尚無虛偽不實情形。
  4.公司之資產負債、損益狀況、公司法第228 條表冊及上半年
    資產負債表
    聲請書狀所記載民國98年3 月31日資產負債狀況、98年第1
    季損益狀況、97年度之公司法第228 條表冊及97年度經會計
    師查核簽證之財務報表，經核尚無虛偽不實情形。此外，聲
    請人於98年11月2 日補送之98年上半年度經會計師查核簽證
    之財務報表及98年度前3 季經會計師核閱之財務報表，經依
    聲請人於檢查期間送交檢查人之相關繕本核對，亦無虛偽不
    實情形。
  5.對於公司重整之意見
    聲請書狀所記載聲請人對於公司重整之意見，純屬聲請人之
    見解及期望，尚難謂有無虛偽不實情形。
  6.公司重整之具體方案
    聲請書狀所記載聲請人對於公司重整之具體方案，包括聲請
    人於98年11月底提供檢查人之修正後重整方案（附件二），
    係聲請人對於公司重整之未來計畫大綱，尚難謂有無虛偽不
    實情形。
  (五)公司所提重整方案之可行性
  1.有利於公司重整方案之因素
  (1)兩年來全球經濟景氣下滑之趨勢，已經反轉，景氣復甦帶動
    需求，大環境明顯有利於公司重整，公司目前仍舊營業之部
    門或子公司，均已轉虧為盈或接近損益兩平。
  (2)據大多數財經分析，全球利率料將維持低檔數年，金融市場
    及房地產市場可望維持榮景，有利於公司資產之處分或引入
    資金，改善財務結構。
  (3)公司管理體系，包括人員及資料等，依舊完整，公司各項業
    務運作，仍有條不紊。
  (4)債權人人數，銀行方面有11家，其他暫時不能受償之債權人
    有4 家，合計僅15人而已，協商溝通或開會決議，程序難度
    不高，重整成本相對較低。
  (5)計劃引資僅新台幣2 億元，規模不大，較易完成。
  (6)勞資關係和諧，將來如需已優離或資遣之舊員工回流，難度
    不高，人事成本相對較低。
  (7)如頂倫公司資產估價段中，所列資產實際價值經評估可能與
    帳列金額有所差異項目所述，帳列投資J-THREE NEVIS 股權
    之負債新台幣4.34億元中，部分金額將來可能依實際清償情
    形，轉列收入，有助於財務結構之改善。
  (8)如大陸蘇州廠資產估價段中所述，大陸蘇州廠因委託大陸廣
    峰公司，設計並製造用以生產頂凱光學陶瓷螢光燈管之機器
    設備，所支付之設備設計費及保證金，合計人民幣2,140 萬
    元，雖經簽證會計師基於會計保守原則評估為人民幣0 元，
    將來可能收回部分金額列為收入，有助於財務結構之改善。
  (9)公司擬依約透過仲裁對三星電機求償，因交易價格原已載明
    於合約，將來可能獲得部分損失賠償，有助於財務結構之改
    善。
  2.不利於公司重整方案之因素
  (1)為子公司背書保證債務，如未能於重整過程中確定其金額及
    性質，可能影響有意入股投資人之投資意願。
  (2)印刷電路板製造業，仍有產能過剩之情形，較不利於平鎮○
    ○○路板廠之復工。
  (3)平鎮○○○路板廠部分機器老舊，未來汰舊換新恐需加速進
    行，否則品質可能逐漸下降，導致銷貨退回或折讓逐漸增加
    之情形。
  (4)平鎮○○○路板廠，因多已設定抵押權或質權，法律關係複
    雜，計劃以售後租回方式予以出售，難度較高。
  3.公司重整方案之可行性評估
  重整方案未來主要業務計畫之可行性，評估如下：
  (1)平鎮○○○路板廠尋求整廠出租之包廠或包線委外經營模式
    ，以取得租金收入，以全廠一貫化製程之特色，似為可行。
  (2)如若不然，公司預估未來重整期間，包工不包料之印刷電路
    板代工營業額，每月約新台幣2,500 萬元，代工毛利約新台
    幣200 萬元，多層壓合代工營業額，每月約新台幣250 萬元
    ，代工毛利約新台幣75萬元，參照過去幾年印刷電路板廠之
    產量，及目前產業分析師對印刷電路板未來幾年景氣之預估
    ，多認為可望維持小幅回升之情形判斷，此一業務計畫，亦
    有可能達成。
  (3)節能產業方興未艾，公司配合政府編列預算支持，發展陶瓷
    燈管，方向正確。公司預估未來重整期間，陶瓷燈管銷售額
    ，98年底每月約新台幣3,000 萬元，103 年底每月超過新台
    幣1 億元，與中華無形資產鑑價股份有限公司陳溢茂博士之
    預測相當，毛利率方面，保守估計可維持3 成，尚低於實際
    成本分析，亦非無據。
  (4)目前仍持續經營之貿易及電子產品組裝代工等利基業務，並
    未估列於業務計劃中，足見主要業務計劃尚預留有相當空間
    ，未來若印刷電路板及陶瓷燈管之業務不如預期，仍可自上
    開利基業務，獲得彌補，故達成預計之整體營利目標，可能
    性不低。
  重整方案未來財務計畫各方案之可行性，評估如下：
  (1)債權人人數甚少，預計以10個月之期間，爭取債權人同意，
    可決重整計畫，堪稱務實。
  (2)辦理減資彌補所有帳列虧損，不難達成；現金增資新台幣2
    億元，改善財務結構，因規模不大，可行性亦高。
  (3)平鎮○○○路板廠整廠售後租回，法律關係複雜，除非已有
    買主願意承接，否則可行性較低；若僅是整廠出售不求租回
    ，則相當可行。
  (4)處分閒置機器設備及中和辦公室，因法律關係單純，計畫容
    易實現。
  (5)人事成本節流方面，依頂倫公司98年10月及11月資料，目前
    每月之各項薪資費用，僅新台幣190 萬元，早已超越計畫目
    標。
  (6)印刷電路板廠利潤提昇計劃，主要係基於折舊費用將明顯逐
    年遞減之前提，並非無據，但亦應考慮部分機器老舊，未來
    維修支出必然增加之因素。
  (7)減債方案，爭取債權人同意部分減讓或以債作股，以改善財
    務結構，係大多數重整在引進資金前最重要之方案，依以往
    之案例顯示，若減債比例不大，可行性甚高。
  (8)在不計入處分資產及減債方案之前提下，聲請人提供之重整
    方案所附預估5 年度資產負債表顯示，103 年底預估之現金
    及約當現金（主要指銀行存款），約新台幣6.2 億元，扣除
    安全餘額後，可用以清償重整前負債之金額，約新台幣4.5
    億元，僅相當於目前對外負債總額（不包括帳列投資J-THRE
    ENEVIS股權之負債新台幣4.34億元）約新台幣9 億元之50%
    ，較之償債計畫預計之100%，尚有相當差距，故預計103 年
    可望償債完畢之計畫，除非平鎮○○○路板廠整廠順利出售
    ，否則顯然過於樂觀。唯公司若能達成103 年底之預計財務
    狀況，並清償重整前負債之50% ，其財務結構已接近正常，
    若減債方案亦能爭取到新台幣2 至3 億元之減讓，或以債作
    股，或尚可由處分公司之不動產、機器設備或長期投資股權
    等資產，償還負債，則公司財務結構即可回復股大於債之健
    全狀態。
  4.綜合以上分析，公司重整方案之業務計劃及財務計劃，多預
    留相當之空間，加上各方案間偶有互補性，故就整體而言，
    基本上尚屬可行。
  (六)其他有關重整之方案
  1.頂倫企業投資關係複雜，子孫公司遍布海內外，依公司目前
    之財務狀況推估，若未獲准許重整，公司可能被迫必須大量
    處分子孫公司股權等資產，以清償債務，其處分過程是否透
    明，處分價格是否合理，均直接影響新台幣4 億餘元無擔保
    債權人之利益，故就債權之保全而言，建議債權人善用重整
    機制，積極參與監督。
  2.關於重整人及重整監督人之設置，參酌頂倫企業目前之股債
    比例，檢查人之建議如下：
  (1)選任重整人3 人執行重整業務，其中2 人由公司推薦，1 人
    由債權人推薦。重整期間，公司推薦之重整人若不適任，債
    權人推薦之重整監督人均可依公司法第290 條第5 項之規定
    ，聲請法院解除其職務。
  (2)選任重整監督人3 人以監督重整業務之執行，均由債權人推
    薦。
五、本院綜合前述各種意見及調查結果，認：
  (一)頂倫公司目前主要營業項目係以提供印刷電路板專業加工製
    造及藍芽無線通訊產品為主，其中印刷電路板專業加工製造
    服務對象之產業領域主要為印刷電路板等資訊硬體產業，因
    此，上述產業之發展攸關頂倫公司營運成果。就印刷電路板
    產業之經營業環境而言，因97年下半年起一連串經濟及金融
    風暴，促使電子產品通路不敢累積庫存，連帶衝擊到印刷電
    路板廠商，造成頂倫公司之產能利用率偏低，營運出現虧損
    ，97年度稅前虧損計達新台幣9 億4,195 萬元。頂倫公司為
    因應印刷電路板產業景氣不佳之挑戰，自97年初以來積極調
    整各事業群，將利基不佳之部門予以整併或縮編處分，並加
    強對各資產評價，然頂倫公司除在營業面遭受前述整體印刷
    電路板產業景氣不佳之衝擊而出現鉅幅虧損外，在公司營運
    資金方面，也因為受到全球金融危機之影響，97年至今，頂
    倫公司及關係企業遭往來銀行大量抽銀根，且為完成可轉換
    公司債之贖回，以致公司短期資金調度困難，影響公司營運
    正常運作，期間縱使頂倫公司以大幅減產、暫停部分生產線
    、協商延遲付款與分期付款等手段應變，以降低成本及現金
    流出，惟仍無法遏止營運現金流出之狀況，頂倫公司已部分
    停業，且將來有暫停營業或全面停業之虞。
  (二)頂倫公司截至98年9 月30日之資產總計新台幣15億3 千9 百
    52萬6 千元，負債合計新台幣13億4 千9 百08萬5 千元，淨
    值（即股東權益）為新台幣1 億9 千44萬1 千元，足認頂倫
    公司之財務狀況係資產大於負債，客觀上仍足以清償債務，
    將來重建更生之可能性亦高。
  (三)頂倫公司帳列主要資產之價值，包括機器設備約新台幣4 億
    元、廠房建築約新台幣2.4 億元、土地約新台幣1.22億元、
    鑫昇電路股權投資約新台幣1.34億元、頂凱光學股權投資約
    新台幣0.38億元、存出保證金約新台幣0.1 億元、銀行存款
    約新台幣0.15億元及信託存款約新台幣0.5 億元。其中：1.
    頂凱光學之陶瓷光燈管產銷授權合約，經鑑價結果，認為公
    平價值介於新台幣3.34億元至3.95億元之間，較帳列頂凱光
    學投資金額約僅新台幣0.38億元高出甚多。2.平鎮廠土地及
    廠房建築、中和之土地及房屋建築分別較帳列金額高出新台
    幣0.15億元及新台幣623 萬元。3.帳列頂倫公司投資J-THRE
    E NEVI S股權金額約負新台幣4.34億元，惟頂倫公司為J-TH
    REENEV IS 背書保證之實際負債金額僅約新台幣2.4 億元，
    另為大陸昆出廠背書保證之債務，估計亦僅有約新台幣0.5
    億元，兩者合計約新台幣2.9 億元，與帳列負債約新台幣4.
    34億元，相差約新台幣1.44億元。由此可知，頂倫公司之帳
    列資產價值均屬實在，且部分實際價值尚高於帳列價值，亦
    即頂倫公司之實際財務狀況優於財務報報表所顯示之情形。
  (四)參以經濟部表示頂倫公司資本額新台幣23.8億元，公司帳列
    總資產約新台幣17億元，帳列總負債約新台幣15億元，股東
    權益約新台幣2 億元。今後頂倫公司在生產方面應慎選加工
    產品並注重研發，提高產能，降低生產成本提高獲利能力，
    在財務方面應處分相關資產健全財務規劃，加強營運資金管
    理；並需獲各債權銀行支持，將會有助於公司重整成功等語
    ；行政院金融監督管  理委員會證券期貨局則表示頂倫公司
    財務危機係因本業營運欠佳、轉投資虧損、流動資金欠缺，
    致有重大資金缺口，故該公司未來是否得以繼續經營，端視
    該公司是否可以改善其經營結果、資產能否順利變現及各債
    權人與投資人是否願意繼續支持與達成協議而定等語；另依
    重整檢查人就頂倫公司之業務、財務、資產及生產設備進行
    各項之分析結果，亦顯示有多項利於頂倫公司重建更生之因
    素存在。
  (五)聲請人所提出重整方案之業務計畫及財務計畫，經重整檢查
    人綜合分析後，認為多預留相當之空間，加上各方案間偶有
    互補性，就整體而言，基本上尚屬可行。又頂倫公司之重整
    方案除經重整檢查人評估具有可行性外，在客觀上亦有諸多
    有利因素，包括：景氣復甦帶動需求，大環境明顯有利於公
    司司重整；公司管理體系，包括人員及資料等，依舊完整，
    公司各項業務運作，仍有條不紊；債權人人數，銀行方面有
    11家，其他暫時不能受償之債權人有4 家，合計僅15人而已
    ，協商溝通或開會決議，程序難度不高，重整成本相對較低
    ；勞資關係和諧，將來如需已優離或資遣之舊員工回流，難
    度不高，人事成本相對較低等，此等因素均有助於頂倫公司
    之重建更生。
  (六)至於重整檢查人所列不利於重整方案之因素，均可於重整程
    序中獲得解決或不構成頂倫公司重建更生之障礙，其中有關
    頂倫公司為子公司背書保證債務金額之確定部分，因頂倫公
    司一旦獲准重整，所有債權人（含保證債務之債權人）均須
    依法申報債權，未經申報者，不得依重整程序受清償，故頂
    倫公司為子公司背書保證債務之金額，可於重整程序中確定
    。另關於印刷電路板產能過剩問題及平鎮廠部分機器老舊問
    題，因重整方案已預留相當空間，未來若印刷電路板之業務
    不如預期，仍可自貿易及電子產品組裝代工等利基業務獲得
    彌補，故不構成頂倫公司重建更生之障礙。又平鎮廠如採售
    後租回方式可能有困難乙節，因重整方案已預留售後不租回
    之可能，亦不構成頂倫公司重建更生之障礙。
  (七)按公司重整制度之目的，係就公開發行股票或公司債之公司
    ，因財務困難，暫停營業或有停業之虞者，預料其有重建之
    可能者，在法院監督下調整其債權人、股東及其他利害關係
    人之利害，而圖公司企業維持與再生，以清理公司債務並保
    護社會大眾之利益，故若衡公司營業狀況，有經營價值，即
    應認有重整之實益。本件頂倫公司所從事之印刷電路板專業
    加工製造等產業已因景氣復甦帶動需求，且頂倫公司目前營
    業之部門或子公司均已轉虧為盈或接近損益兩平，若頂倫公
    司能達成103 年底之預計財務狀況，並清償重整前負債之50
    % ，其財務結構已接近正常，若減債方案亦能爭取到新台幣
    2 至3 億元之減讓，或以債作股，或尚可由處分公司之不動
    產、機器設備或長期投資股權等資產，償還負債，則公司財
    務結構即可回復股大於債之健全狀態，頂倫公司當非無更生
    之可能。
六、依公司法第290 條第1 項、第289 條第1 項之規定，並參酌
    聲請人之推薦，選派甲○○（頂倫公司董事長）、乙○○（
    頂倫公司監察人）、曹永仁（建智聯合會計師事務所會計師
    ）三人為重整人，另選任台新國際商業銀行股份有限公司（
    債權人銀行）、馬國柱（安候建業聯合會計師事務所會計師
    ）、李岳霖（南國春秋法律事務所律師）三人為重整監督人
    ，並核定關於債權及股東權之申報、審查及第一次關係人會
    議之日期及場所，如主文所示。
七、依非訟事件法第21條，民事訴訟法第95條、第78條，裁定如
    主文。
中    華    民    國    99    年    3     月    5     日
                  民事第一庭    法  官  林哲賢
以上正本證明與原本無異
如對本裁定抗告須於裁定送達後10日內向本院提出抗告狀，並應
繳納抗告費新台幣1,000元。
中    華    民    國    99    年    3     月    5     日
                                書記官  陳佳彬

司法院資訊處製作；財團法人民間司法改革基金會備份。
